# 可转债验资报告的发行费用

提问人：蒲公英whying 时间：2020-11-11 10:48:00
请教大家：
可转债验资报告的发行费用里包含路演及公关费等宣传性质的费用吗？验资报告的发行费用财务上是不是可以用来抵减债券和权益的价值？
相关财务规定：
2010 年 6 月 23 日，中国证监会会计部发布《上市公司执行企业会计准则监管问题解答（ 2010 年第一期，总第四期）》，其中的第三问规定：“上市公司为发行权益性证券发生的承销费、保荐费、上网发行费、招股说明书印刷费、申报会计师费、律师费、评估费等与发行权益性证券直接相关的新增外部费用，应自所发行权益性证券的发行收入中扣减，在权益性证券发行有溢价的情况下，自溢价收入中扣除，在权益性证券发行无溢价或溢价金额不足以扣减的情况下，应当冲减盈余公积和未分配利润；发行权益性证券过程中发行的广告费、路演及财经公关费、上市酒会费等其他费用应在发生时计入当期损益。”

回答人：chenyiwei
可转债验资报告的发行费用里不得包含路演及公关费等宣传性质的费用。
对于可列入发行费用的项目，应按可转债的负债成分和权益成分各自初始计量金额的相对比例，分别借记“应付债券——利息调整”和“其他权益工具”。